---
title: "Analise Exploratória Diamonds"
author: 'Guilherme Santana Santos, Matricula : 92068901'
output:
  html_document:
    df_print: paged
---

```{r echo = FALSE, results = 'hide', message = FALSE}
library(dplyr)
library(ggplot2)
library(knitr)
library(ggpubr)
```

  Este documento tem como objetivo realizar a analise exploratória da base de dados Diamonds.

**Conhecendo a base de dados e fazendo analise exploratoria:**

##### Colunas e tipos:
```{r}
diamantes <- diamonds
str(diamantes)
```
##### Cabeçalho da base:

```{r}
kable(head(diamantes))
```

##### Ultimas linhas da base:

```{r}
kable(tail(diamantes))
```

##### Sumário:

```{r}

summary(diamantes)
```


##### Abaixo podemos observar que o preço dos diamantes não possuem outliers e a moioria custa menos que 5000.



```{r}
media_price = mean(diamantes$price)
media_price 
ggplot(diamantes) + geom_boxplot(aes(x ="Preço", y = price), width = 0.3, varwidth = F) + labs(y = "Preço dos diamantes", x = "", caption = "Fonte: R GGPLOT") + scale_x_discrete(labels = NULL, breaks = NULL) + labs_pubr() + theme_pubr() +
  theme(plot.caption = element_text(hjust = 0))
```


##### Com o histograma abaixo podemos concluir que a maioria dos diamantes possuem preços abaixo da média.



```{r}
ggplot(diamantes) + geom_histogram(aes(price), bins = 25, fill = "green", color = "black") + geom_vline(xintercept = mean(diamantes$price), color = "red", lwd = 2) +
 labs(title = "Vermelho: média.")
```


##### Abaixo podemos observar que os dados sobre kilate dos diamantes talvez possuam outliers e sua grande maioria pesa menos que um kilate. 


```{r}
ggplot(diamantes) + geom_boxplot(aes(x ="Peso", y = carat), width = 0.3, varwidth = F) + labs(y = "Peso dos diamantes", x = "", caption = "Fonte: R GGPLOT") + scale_x_discrete(labels = NULL, breaks = NULL) + labs_pubr() + theme_pubr() +
  theme(plot.caption = element_text(hjust = 0))
```



##### Abaixo podemos observar a distribuição do comprimento dos diamantes em mm, os dados aparentam possuir outliers.



```{r}
ggplot(diamantes) + geom_boxplot(aes(x ="", y = x), width = 0.3, varwidth = F) + labs(y = "Comprimento em mm", x = "", caption = "Fonte: R GGPLOT") + scale_x_discrete(labels = NULL, breaks = NULL) + labs_pubr() + theme_pubr() +
  theme(plot.caption = element_text(hjust = 0))
```




##### O boxplot abaixo mostra a distibuição da largura em mm dos diamantes, há larguras que estão totalmente isoladas na distribuição o que aparenta ser um outlier. 




```{r}
ggplot(diamantes) + geom_boxplot(aes(x ="", y = y), width = 0.3, varwidth = F) + labs(y = "Largura em mm", x = "", caption = "Fonte: R GGPLOT") + scale_x_discrete(labels = NULL, breaks = NULL) + labs_pubr() + theme_pubr() +
  theme(plot.caption = element_text(hjust = 0))
```



##### O boxplot abaixo mostra a distibuição da profundidade em mm dos diamantes, há profundidades que estão totalmente isoladas na distribuição o que aparenta ser um outlier. 



```{r}
ggplot(diamantes) + geom_boxplot(aes(x ="", y = z), width = 0.3, varwidth = F) + labs(y = "Profundidade em mm", x = "", caption = "Fonte: R GGPLOT") + scale_x_discrete(labels = NULL, breaks = NULL) + labs_pubr() + theme_pubr() +
  theme(plot.caption = element_text(hjust = 0))
```



##### O boxplot abaixo mostra a distibuição do percentual de profundidade dos diamantes, há dados que estão totalmente isoladas na distribuição o que aparenta serem  outliers. 



```{r}
ggplot(diamantes) + geom_boxplot(aes(x ="", y = depth), width = 0.3, varwidth = F) + labs(y = "Percentual de profundidade", x = "", caption = "Fonte: R GGPLOT") + scale_x_discrete(labels = NULL, breaks = NULL) + labs_pubr() + theme_pubr() +
  theme(plot.caption = element_text(hjust = 0))
```


##### O boxplot abaixo mostra a largura do topo do diamante relativo ao ponto mais largo dos diamantes, há dados que estão totalmente isoladas na distribuição o que aparenta serem  outliers.




```{r}
ggplot(diamantes) + geom_boxplot(aes(x ="", y = table), width = 0.3, varwidth = F) + labs(y = "Largura do topo do diamante relativo ao ponto mais largo", x = "", caption = "Fonte: R GGPLOT") + scale_x_discrete(labels = NULL, breaks = NULL) + labs_pubr() + theme_pubr() +
  theme(plot.caption = element_text(hjust = 0))
```

## **Gráficos exploratórios:**

#### Qual a diferença entre os preços da melhor e pior cor de diamante em relação ao seu peso?

```{r}
diamantesMelhorPiorCor <- diamantes %>% filter(!color %in% c("E", "F", "G", "H", "I"))

ggplot(diamantesMelhorPiorCor) + geom_point(aes(x = carat , y = price, color = color))
```

#### Quantos diamantes são maiores e menores que 1 kilate?

```{r}
diamantes$one_carat_or_more = ifelse(diamantes$carat >= 1, "Sim", "Não")

barplot(table(diamantes$one_carat_or_more), col = "light blue" , ylab = "Total de Diamantes", xlab = "Maior que 1 quilate?", ylim=c(0,40000))
```

#### Qual o preço dos diamantes maiores e menores que 1 kilate de acordo com a qualidade de corte?

```{r}
ggplot(diamantes, aes(x = carat, y=price, color = one_carat_or_more)) + geom_point(alpha=2) + labs(title = "Preço dos diamantes menores e maiores que um Kilate divido por qualidade de corte", x = "Kilates", y= "Preço", color = "1 kilate ou mais? ") + facet_grid(. ~ cut)
```


#### Quais são os diamantes que possuem menor e maior preço de acordo com a qualidade de corte?


```{r}
ggplot(diamantes, aes(x=price)) + geom_density(aes(fill=cut),alpha=0.7) 
``` 

